臺灣嘉義地方法院民事判決
111年度重訴字第7號
原      告  林偉智  

訴訟代理人  嚴天琮律師
被      告  齊柏諠  




            蔡宗育  

            林秉宏  



            顏旭志  

            顏國峻  
            古玉芬  
            古登凱  

            陳○喬    （姓名年級詳卷）
兼  上一人
法定代理人  陳○嘉    （姓名年級詳卷，陳○喬之父）
            黃○筑    （姓名年級詳卷，陳○喬之母）
上列當事人間損害賠償事件，原告提起刑事附帶民事訴訟，經本
院刑事庭以109年度重附民字第6號裁定移送前來，本院於民國11
1年6月21日言詞辯論終結，判決如下：
    主  　　文
一、被告戊○○、己○○、丙○○、庚○○、乙○○、陳○喬應連帶給付原
    告貳仟參佰玖拾萬貳仟伍佰肆拾捌元，及被告己○○、戊○○、
    庚○○、丙○○自民國一一０年八月二十一日起，被告乙○○自民
    國一一０年八月二十七日起至清償日止，被告陳○喬自民國一
    一一年二月九日起至清償日止，均按年息百分之五計算之利
    息。
二、被告辛○○、甲○○就第一項命被告庚○○給付部分，應與被告庚○○連帶給付之。
三、被告陳○嘉、黃○筑就第一項命被告陳○喬給付部分，應與被
    告陳○喬連帶給付之。
四、上開第二項、第三項之給付，如任一組被告已為給付，另一
    組被告於其給付範圍內免給付義務。
五、原告其餘之訴駁回。　　
六、訴訟費用由被告戊○○、己○○、丙○○、庚○○、乙○○、陳○喬、
    辛○○、甲○○、陳○嘉、黃○筑連帶負擔百分之九十三，餘由原
    告負擔。
七、本判決第一項於原告以新臺幣柒佰玖拾陸萬柒仟伍佰壹拾陸
    元供擔保後，得假執行，但於被告戊○○、己○○、丙○○、庚○○
    、乙○○、陳○喬以新臺幣貳仟參佰玖拾萬貳仟伍佰肆拾捌元
    為原告預供擔保後，得免為假執行。
八、本判決第二項於原告以新臺幣柒佰玖拾陸萬柒仟伍佰壹拾陸
    元供擔保後，得假執行，但於被告辛○○、甲○○以新臺幣貳仟
    參佰玖拾萬貳仟伍佰肆拾捌元為原告預供擔保後，得免為假
    執行。
九、本判決第三項於原告以新臺幣柒佰玖拾陸萬柒仟伍佰壹拾陸
    元供擔保後，得假執行，但於被告陳○嘉、黃○筑以新臺幣貳
    仟參佰玖拾萬貳仟伍佰肆拾捌元為原告預供擔保後，得免為
    假執行。　　　　
十、原告其餘之假執行聲請駁回。　　
    事實及理由
壹、程序部分：
一、按訴狀送達後，原告不得將原訴變更或追加他訴。但經被告
    同意者、請求之基礎事實同一者、擴張或減縮應受判決事項
    之聲明者，不在此限，民事訴訟法第255條第1項第1至3款定
    有明文。查原告提起本件刑事附帶民事訴訟時，原訴之聲明
    第一項為請求「被告戊○○、己○○、丙○○、庚○○、乙○○、陳○
    喬應連帶給付原告新臺幣（下同）1,089萬3,627元，及自本
    起訴狀送達之翌日起至清償日止按年息百分之5計算之利息
    。」；嗣民國110年8月20日追加變更請求金額為2,575萬5,2
    69元（見重附民卷第151至152頁），核原告上開所為追加，
    其請求之基礎事實同一，且屬擴張應受判決事項之聲明，揆
    諸首揭規定，應予准許。
二、被告戊○○、己○○、庚○○、甲○○、乙○○、陳○嘉經合法通知，
    未於最後言詞辯論期日到場，核無民事訴訟法第386條所列
    各款情形，爰依原告聲請，由其一造辯論而為判決。
貳、實體部分：
一、原告起訴主張：
㈠、緣被告庚○○因細故對原告不滿，竟夥同戊○○、己○○、丙○○、
    庚○○、乙○○、陳Ｏ喬等人於民國（下同）108年11月30日22時
    13分許，至位於○○縣○○鄉○○村○○路000號之○○牛排館○○店，
    由庚○○徒手毆打，乙○○、己○○、陳Ｏ喬持棍棒毆打之方式，
    毆打原告。戊○○則以拿取該處椅子喝止該處店員上前協助原
    告，丙○○則持棍棒毆打該處地板助勢之方式，參與前揭人等
    毆打原告之犯行，原告因而受有外傷性顱內出血、腦震盪、
    腦水腫、創傷性腦傷併左腦出血、創傷性硬腦膜下出血後併
    右邊肢體側偏癱之嚴重減損一肢以上機能之重傷（下稱系爭
    傷害），並因系爭傷害支出如附表一所示之相關費用。查被
    告戊○○、己○○、丙○○、庚○○、乙○○、陳Ｏ喬等6人，係共同實
    施該侵權行為者，自應連帶負共同侵權行為責任。又因乙○○
    、陳Ｏ喬於侵權行為時係尚未成年，其父母對於未成年之子
    女負有保護及教養之權利及義務，對於其需遵守之法律及社
    會行為規範更應予以適切之指導及約束，竟放任未成年子女
    糾眾危害他人之生命，傷害他人身體，故被告之乙○○即被告
    辛○○、甲○○，被告陳Ｏ喬即被告陳Ｏ嘉、黃Ｏ筑，自應負法定
    代理人之連帶損害賠償責任。為此，爰依民法第184條、第1
    85條第1項及第187條第1項前段之規定，提起本訴。
㈡、並聲明：
１、被告戊○○、己○○、丙○○、庚○○、乙○○、陳○喬應連帶給付原告
    2,575萬5,269元，及自本起訴狀送達之翌日起至清償日止按
    年息百分之5計算之利息。
２、被告辛○○、甲○○就第一項命被告庚○○給付部分，應與被告庚○○連帶給付之。
３、被告陳○嘉、黃○筑就第一項命被告陳○喬給付部分，應與被告
    陳○喬連帶給付之。
４、上開三項給付，任一被告已為全部給付或一部之給付者，其
    餘被告就其給付範圍內，免給付之義務。
５、訴訟費用由被告負擔。
６、願供擔保，請准宣告假執行。
二、被告之答辯：
㈠、被告戊○○之答辯：我只是工人，我沒有那麼多錢，我也沒有
    打到人，我只是拿椅子起來而已，我願意賠償，但是金額20
    00多萬元，我賠不起，我願意賠償20多萬元。
㈡、被告陳○喬、黃○筑之答辯：被告陳○喬現在還沒有賺錢，且他
    的爸爸被告陳○嘉不知行蹤，被告黃○筑願意跟被告陳○喬一
    起承擔，但我們背很多債務，希望賠償20多萬元。另賠償責
    任部分，希望由主嫌應該承擔一半，剩下的再由其他孩子來
    負擔。
㈢、被告辛○○之答辯：我沒有辦法賠償，我從100年進去關，到10
    9年3月才出獄，現在在做臨時工，一個月兩萬多元，有兩個
    父母要扶養，他們都八十幾歲了，生活很難過。
㈣、被告乙○○之答辯：我家裡都沒有人，只有一個姑姑，她沒有
    辦法幫我賠償，家裡的大人都不在了，我有意願要賠償，但
    是我沒有辦法賠償，我姑姑沒有辦法幫我，我現在在裡面關
    ，我也沒有存款。
㈤、被告丙○○之答辯：
１、我同意賠償，我認為所有人加起來大概賠償1000萬元以下，
    但一時之間沒有辦法拿出幾百萬，所以要分期，如果是請求
    2,575萬元，我沒有辦法賠償。
２、另因為我是最後一個進去，並沒有直接毆打原告，我進去的
    時候，原告已經坐在地上流血，所以我不認為我是重傷害的
    共犯。
㈥、被告己○○、庚○○、甲○○、丁○○經合法通知，無正當理由未到
    庭，亦未提出書狀作何聲明或陳述。
三、本院之判斷：
㈠、被告戊○○、己○○、丙○○、庚○○、乙○○、陳○喬應負共同侵權行
    為責任：
１、按因故意或過失，不法侵害他人之權利者，負損害賠償責任
    。數人共同不法侵害他人之權利者，連帶負損害賠償責任。
    民法第184條第1項前段、第185條規定分別定有明文。又所
    謂共同侵權行為，係指數人共同不法對於同一之損害，與以
    條件或原因之行為。加害人於共同侵害權利之目的範圍內，
    各自分擔實行行為之一部，而互相利用他人之行為，以達其
    目的者，仍不失為共同侵權行為人，而應對於全部所發生之
    結果，連帶負損害賠償責任。次按民事上共同侵權行為與刑
    事上之共同正犯，其構成要件並不完全相同，數人因故意不
    法侵害他人之權利，苟各行為人之行為，均為其所生損害之
    共同原因，即所謂行為關連共同，亦足成立共同侵權行為（
    最高法院78年度台上字第2479號、81年度台上字第91號判決
    要旨可參）。
２、經查，被告庚○○於108年11月28日與郭○○分手後，懷疑係因原
    告從中介入，而心生不滿，欲出手教訓原告，遂夥同被告乙○○、戊○○、己○○、丙○○、陳○喬（年籍資料詳卷）及數名成
    年男子，於108年11月30日晚上22時13分共同前至○○縣○○鄉○○村○○路00號原告任職之○○牛排館○○店。被告庚○○等人在後
    ，均知同行之人有攜帶棍棒、鋁棒等質地堅硬之攻擊武器，
    且此行目的係欲教訓原告，故渠等基於刑事上之傷害之故意
    及傷害至重傷之不確定故意，被告庚○○、乙○○、戊○○、己○○
    、丙○○、陳○喬竟仍共同基於傷害之犯意聯絡，由被告庚○○
    徒手、乙○○持白色橡膠棍棒毆打原告之頭部、身體部位，被
    告己○○、陳○喬持棍棒毆打原告身體之方式，共同毆打原告
    。另被告戊○○在牛排館員工欲上前勸阻時，拿取該處之椅子
    喝止員工上前協助原告，被告丙○○則在看到原告滿臉是血、
    坐倒在地時，仍持鋁棒朝原告方向揮擊（惟僅打到地板）。
    被告戊○○、丙○○即以此等方式參與前揭人員毆打原告之行為
    。原告受到上揭攻擊後，受有外傷性顱內出血、腦震盪、腦
    水腫、創傷性腦傷併左腦出血、創傷性硬腦膜下出血等傷勢
    ，因而導致右側肢體偏癱無力，無法舉手此嚴重減損右上肢
    機能之傷害，亦屬刑法上所定義之重傷，為兩造所未爭執，
    並據被告庚○○等人於刑事案件中坦承在卷（見警2954號卷第
    1至8頁、13至17頁、警2937號卷第1至4頁、臺灣嘉義地方檢
    察署-下稱嘉義地檢署，偵9676號卷27至29頁、31至32頁、3
    5至38頁、偵1309號卷61至65頁、本院刑事109年度訴字第52
    1號卷-下稱521號卷，卷㈢176至177頁、卷㈣53至54頁、101至
    103頁），核與被告陳○喬、原告、證人郭○○、證人即牛排館
    人員賴○○、鄭○○證述之情節相符（警2937號卷46至49頁、警
    2954號卷24至32頁、嘉義地檢署偵1309號卷37至42頁），復
    有監視器翻拍照片6張、現場及扣案證物照片5張、檢察官製
    作之勘驗筆錄1份、嘉義縣警察局民雄分局扣押筆錄、扣押
    物品收據、扣案物品目錄表各4份、長安醫院、中國醫藥大
    學北港附設醫院、中國醫藥大學附設醫院出具之診斷證明書
    各1紙等資以佐證（警2954號卷51至66頁、103至111頁、警2
    937號卷86至87頁、嘉義地檢署偵1309號卷85至103頁、偵96
    76號卷141頁），並經本院109年度訴字第521號刑事判決認
    定告庚○○、乙○○、戊○○、己○○、丙○○共同犯傷害致重傷罪，
    分別處有期徒刑3年6月至4年10月，而本院亦調閱前開刑事
    案件警詢、偵查、審理卷宗核閱屬實，被告庚○○、乙○○、戊○○、己○○、丙○○、陳○喬共同傷害原告，致使原告受有上開
    傷害之事實，足堪認定。
３、是以，被告戊○○、己○○、丙○○、庚○○、乙○○、陳○喬有共同毆
    打原告行為，造成原告受有前開傷害，自應依民法第184條
    第1項前段、第185條規定，對原告共同負連帶賠償責任，應
    已明確。
㈡、就被告被告庚○○與其法定代理人辛○○及甲○○，及被告陳○喬與
    其法定代理人陳○嘉及黃○筑連帶負損害賠償責任部分：
１、又限制行為能力人，不法侵害他人之權利者，以行為時有識
    別能力為限，與其法定代理人連帶負損害賠償責任，民法第
    187條第1項規定甚明。而共同侵權行為人，固應依民法第18
    5條第1項前段規定負連帶賠償責任，然倘若共同侵權行為人
    中之一人為限制行為能力人，則該限制行為能力人之法定代
    理人與其他侵權行為人間僅屬不真正連帶，並無連帶責任可
    言。
２、查本件被告庚○○、陳○喬於侵權行為時均未滿20歲，屬民法上
    之未成年人，被告庚○○之法定代理人即被告辛○○及甲○○，以
    及被告陳○喬之法定代理人即被告陳○嘉及黃○筑應分別與被
    告庚○○、陳○喬負連帶賠償責任。
３、本件侵權行為之時，被告辛○○及甲○○為被告庚○○之法定代理
    人，被告陳○嘉及黃○筑為被告陳○喬之法定代理人
　　，業經本院認定如前，被告辛○○及甲○○（下稱第一組被告）
    、被告陳○嘉及黃○筑（下稱第二組被告）就原告所受之同一
    損害，負連帶賠償責任，具有同一目的，本於各別之發生原
    因，對原告各負全部給付之義務，故其間為不真正連帶關係
    ，因其中第一組或第二組被告為給付，其另一組即應同免其
    責任。是原告依前揭規定，請求第一組被告與第二組被告各
    負連帶損害賠償責任，即無不合。
㈢、原告因系爭傷害財產上及非財產上損害金額為何？
１、按不法侵害他人之身體或健康者，對於被害人因此喪失或減
    少勞動能力或增加生活上之需要時，應負損害賠償責任。民
    法第193條第1項定有明文。查原告因本件侵權行為支出及喪
    失勞動能力，其金額如附表一編號1至2、4至6所示，有診斷
    證明書、醫療費用單據、醫療用品單據、計程車車資估算、
    薪資證明、臺中榮民總醫院鑑定書、臺中榮民總醫院111年3
    月10日中榮醫企字第1114200880號函暨所附補充鑑定書為證
    （見附民卷第19至71頁、本院卷第25至31、152至154頁），
    且為被告等人所不爭執，自堪信為真實。從而原告請求侵權
    行為人賠償如附表一編號1至2、4至6所示之請求項目及金額
    ，自有理由，應予准許。
２、看護費部分：原告請求被告等人應給付1348萬9108元之看護
    費，分述如下：
⑴、原告得主張全日看護部分：
①、首應指出者，原告請求108年12月7日起至109年11月30日止之
    看護費共計79萬2,000元，及109年10月6日起至110年10月5
    日止共計67萬9,800元，並主張此段時間均為全日看護，其
    中之109年10月6日起至110年10月5日止之看護費，就109年1
    0月6日起至109年11月30日止此段期間看護費屬於重複請求
    ，業經原告扣除重複請求部分，先予敘明。
②、原告108年12月7日起至109年11月30日需專人看護，審酌原告
    之受傷狀態，以及本件案發後先進入加護病房，於109年2月
    7日顱內出血手術後醫師建議須專人照護6至12月之建議（見
    附民卷第61頁診斷證明書），可認原告於108年12月7日起至
    動手術之日之109年2月6日止，此段時間仍需專人全日照護
    ，應可認定。
③、又原告顱骨手術後需專人照護6至12個月，此有診斷證明書可
    證（見附民卷第61頁），而該份診斷證明書就前後文以觀，
    應指手術過後仍須專人照護6至12個月，而就原告請求顱內
    手術後需專人照護12個月，為被告所未爭執，而審酌顱內手
    術為重大手術，且需時間復原，是以該段期間之看護應屬全
    日看護。然原告於110年1月22日接受臺中榮民總醫院鑑定，
    該日鑑定後經鑑定意見為需半日看護，故該全日看護之日期
    應自顱骨手術隔日即109年2月7日起計算至110年1月22日止
    。
④、親屬代為照顧被害人之起居，固係基於親情，但親屬看護所
    付出之勞力並非不能評價為金錢，雖因二者身分關係而免除
    被害人之支付義務，惟此種基於身分關係之恩惠，自不能加
    惠於加害人。故由親屬看護時雖無現實看護費之支付，仍應
    認被害人受有相當於看護費之損害，得向上訴人請求賠償，
    始符公平原則（最高法院94年度台上字第1543號判決意旨參
    照）。由上所述，本件原告得請求全日看護之時間為108年1
    2月7日起至110年1月22日止，又原告主張為家人看護，依據
    前開見解，仍得向被告請求看護費，經原告主張每日看護費
    為2200元，為被告所不爭執，且符合一般全日看護之費用，
    是以，前段期間原告得請求之看護費為90萬8,600元（108年
    12月7日至110年1月22日：共413日，413日x2200元=90萬8,6
    00元。）
⑵、原告得主張半日看護部分：
①、本件經送臺中榮民總醫院鑑定，經認定原告語言功能正常，
    但右側肢體偏癱無力，無法舉手、但可行走。且受傷至今已
    逾一年，症狀趨於固定，再接受復健亦難以完全治癒或復原
    。依據勞保失能給付標準，當事人半身偏癱，符合神經失能
    第2-2項「中樞神經系統機能之病變，引起截癱或偏癱，終
    身無工作能力，為維持生命必要之日常生活活動之一部須他
    人扶助者」，失能等級第二級，勞動能力100％，有臺中榮民
    總醫院鑑定書1份存卷可佐（見本院卷第156頁）。　　
②、而就前開鑑定書中所載之為維持生命必要之日常生活活動之
    一部需他人扶助者，經本院再次函詢臺中榮民總醫院，詢問
    鑑定書所載之需他人扶助是否只有看護之必要，該看護係指
    全日看護或半日看護，經該院回覆為：依當事人來院接受評
    估結果，其日常生活需有半日看護協助之必要。亦有該院鑑
    定書乙份可證（見本院卷第154頁）。故上所述，可知原告
    需半日看護為該鑑定日後之110年1月23日起算，並計算至兩
    造所未爭執之109年臺中市男性平均餘命78.1歲，110年1月2
    3日原告之年紀為21歲2月13日，而半日看護費用為每日1200
    元，亦為兩造所未爭執，並以霍夫曼計算式計算，是以，本
    件原告得請求半日看護之費用依霍夫曼式計算法扣除中間利
    息（首期給付不扣除中間利息）核計其金額為1,172萬7,787
    元【計算方式為：36,000×325.00000000+(36,000×0.2)×(32
    5.00000000-000.00000000)=11,727,787.424184。其中325.
    00000000為月別單利(5/12)%第691月霍夫曼累計係數，325.
    00000000為月別單利(5/12)%第692月霍夫曼累計係數，0.2
    為未滿一月部分折算月數之比例(57.6×12=691.2[去整數得0
    .2])。採四捨五入，元以下進位】。
⑶、而本件原告係主張108年12月7日起至其平均餘命終結時看護
    費，並以全日計算，堪認原告之請求已包含前開所認定全日
    看護及半日看護期間之看護費用，故本件原告得請求之看護
    費雖其主張全日與半日看護費期日已包含其全部主張之看戶
    日期，僅為全日看護與半日看護之差別。
⑷、是以，本件原告得請求之看護費為1,263萬6,387元，逾越此
    部分之請求為無理由，應予駁回。
４、按不法侵害他人之身體、健康、名譽、自由、信用、隱私、
    貞操，或不法侵害其他人格法益而情節重大者，被害人雖非
    財產上之損害，亦得請求賠償相當之金額。民法第195條第1
    項前段分別定有明文。又非財產上賠償之金額是否相當，應
    斟酌實際加害情形、影響該權利是否重大、被害者與加害人
    之身分地位、經濟狀況及其他各種情形，以為核定之準據（
    最高法院47年度台上字第1221號、51年度台上字第223號判
    決要旨參照）。查：
⑴、被告庚○○：①高職畢業之智識程度；②未婚無子，平常與祖父
    母、父親同住之家庭狀況；③目前患有憂鬱症、焦慮症、恐
    慌症，惟均係本案行為後始確診乙節；④目前無業，家庭經
    濟狀況普通；⑤行為時無犯罪前科；⑥僅因懷疑原告介入其與
    郭○○間之感情，竟率眾前至原告工作之場所，無視多名員工
    仍在場，即不由分說的直接出手攻擊告訴人頭部，且不阻止
    被告乙○○持白色橡膠棍棒攻擊原告，在本案之參與程度及所
    為之手段最重；⑦所為致告訴人受有右側肢體偏癱無力，無
    法舉手此嚴重減損右上肢機能之重傷害（此一判斷事由，以
    下被告乙○○、戊○○、己○○、丙○○、陳○喬均同，不再贅述）
    ；⑧犯後坦承傷害行為迄今尚未與告訴人達成和解。　
⑵、被告乙○○：①現因之前的少年案件在明陽中學就讀；②未婚無
    子，養父母均已過世，國中到高中都在安置機構；③僅因要
    幫被告庚○○出氣，除親自陪同外，竟還找被告戊○○一起前往
    ，且在抵達現場時，持白色橡膠棍棒與被告庚○○一起攻擊素
    不相識之原告；④犯後坦承傷害行為，且迄今尚未與原告達
    成和解。
⑶、被告戊○○：①大學肄業之智識程度；②未婚無子，平常與母親
    、阿姨、弟弟、妹妹同住之家庭狀況；③從事太陽能板，經
    濟狀況普通；④與原告素不相識，且不知糾紛之緣由，竟在
    接到被告乙○○之電話，即隨同前往，且聯繫被告己○○一起到
    場，並起共同傷害之意思，當時雖未實際傷害原告，但在店
    員欲上前勸阻時，以舉起椅子作勢攻擊之方式加以阻止；⑤
    犯後坦承傷害行為，且迄今尚未與原告達成和解。
⑷、被告己○○：①高職肄業之智識程度；②離婚，平常與母親、姐
    姐同住，所育之2名未成年子女，現由前妻照顧等家庭狀況
    ；③從事太陽能板，經濟狀況普通；④與原告素不相識，且不
    知糾紛之緣由，竟在接到被告戊○○之電話，即答應前往，且
    聯繫被告丙○○一起到場，並起共同傷害之意思，持鋁棒攻擊
    原告之身體；⑤犯後坦承傷害行為，且迄今尚未與原告達成
    和解。
⑸、被告丙○○：①高職肄業之智識程度；②未婚無子，平常獨居之
    家庭狀況；③在林務局與河川局的外包商工作，自陳為低收
    入戶；④與原告素不相識，且不知糾紛之緣由，竟在接到被
    告己○○之電話，即一起前往現場，並起共同傷害之意思，持
    鋁棒朝原告攻擊，惟最後僅打到地板；⑤犯後坦承傷害行為
    ，且迄今尚未與原告達成和解。　　　　　
⑹、被告陳○喬：①高中肄業之智識程度；②每月收入為2萬多元；③
    與原告素不相識，且不知糾紛之緣由，對原告為共同傷害之
    行為；④犯後坦承共同傷害行為，且迄今尚未與原告達成和
    解。
⑺、被告黃○筑、陳○嘉為被告陳○喬之法定代理人，被告黃○筑大
    學畢業之智識程度，目前無工作，被告辛○○、甲○○為被告庚○○之法定代理人，被告辛○○收入為1至2萬元不固定，國中畢
    業之智識程度，且迄今未與原告達成和解。
⑻、原告因被告戊○○、己○○、丙○○、庚○○、乙○○、陳○喬之共同傷害行為，受有精神上之痛苦，且其勞動能力減損百分之百，受傷害時年僅20歲上下，審酌兩造之經濟能力、學經歷，原告因本件所造成未來之心理影響，及兩造前開社會身分、地位、教育程度、財產經濟狀況、工作與收入等事實，被告迄今仍否認有侵害配偶權等情，認原告得請求被告賠償之非財產上損害以100萬元為適當；逾此部分之請求，則不應准許。　　　　　　　　　　　
四、給付無確定期限者，債務人於債權人得請求給付時，經其催
    告而未為給付，自受催告時起，負遲延責任。其經債權人起
    訴而送達訴狀，或依督促程序送達支付命令，或為其他相類
    之行為者，與催告有同一之效力；遲延之債務，以支付金錢
    為標的者，債權人得請求依法定利率計算之遲延利息；應付
    利息之債務，其利率未經約定，亦無法律可據者，週年利率
    為百分之5，民法第229條第2項、第233條第1項前段、第203
    條定有明文。本件為侵權行為損害賠償之債，屬給付無確定
    期限者，且係以支付金錢為標的，依前揭規定，原告就被告
    應給付上開金額，請求自起訴狀繕本送達翌日起至清償日止
    ，按週年利率百分之5計算之利息，其利息之計算未逾越法
    定利率，故原告之利息請求，應予准許。經核本件起訴狀繕
    本之送達情形與送達日分別於如附表二所示送達被告戊○○、
    己○○、丙○○、庚○○、乙○○、陳○喬，是以本件起訴狀繕本送
    達之翌日分別為如附表二所示，故本件准許原告請求之利息
    為各該被告如附表二所示之日起至清償之日止，按週年利率
    百分之5之利息。　　　
五、綜上所述，原告以侵權行為損害賠償為依據，請求㈠、被告
    戊○○、己○○、丙○○、庚○○、乙○○、陳○喬應連帶給付原告2,3
    90萬2,548元，及分別自附表二所示之日起送至清償日止，
    按年息百分之五計算之利息。㈡、被告辛○○、甲○○就第一項
    命被告庚○○給付部分，應與被告庚○○連帶給付之。㈢、被告
    陳○嘉、黃○筑就第一項命被告陳○喬給付部分，應與被告陳○
    喬連帶給付之。就其中2,390萬2,548元為有理由，應予准許
    ，並就上開被告辛○○、甲○○與被告庚○○負連帶賠償責任，被
    告陳○嘉、黃○筑與被告陳○喬負連帶賠償責任，且就被告辛○○、甲○○為一組與被告陳○嘉、黃○筑為一組，就該2組被告諭
    知不真正連帶債務如主文所示。原告逾越此部分之請求為無
    理由，應予駁回。
六、原告陳明願供擔保，請准宣告假執行，與民事訴訟法第390
    條第2項之規定並無不合，就其勝訴部分，茲酌定相當擔保
    金額，准許之。被告雖未為供擔保免予宣告假執行之聲明，
    然本院依民事訴訟法第392條第2項之規定，依職權宣告之，
    是爰分別酌定相當之擔保金額宣告之。至原告敗訴部分，其
    假執行之聲請已失所附麗，應併予駁回。
七、本件判決基礎已臻明確，兩造其餘攻擊防禦方法及舉證，於
    判決結果無影響，爰不逐一論列，併此敘明。
八、據上論結，本件原告之訴一部有理由，一部無理由，依民事
    訴訟法第79條、第85條第1項前段、第385條第1項，判決如
    主文。
中　　華　　民　　國　　111 　年　　7 　　月　　19　　日
                  民事第一庭　法　官　唐一强   
以上正本係照原本作成。
如對本判決上訴須於判決送達後20日內向本院提出上訴狀。
如委任律師提起上訴者，應一併繳納上訴審裁判費。 
中　　華　　民　　國　　111 　年　　7 　　月　　19　　日
                              書記官  吳佩芬
附表一 原告請求內容
編號 請求項目 金額（新臺幣） 1 醫療費用 162,323元 2 醫療用品 5,808元 3 看護費 13,489,108元 4 交通費 128,650元 5 不能工作損失 731,498元 6 勞動能力減損 9,237,882元 7 精神慰撫金 2,000,000元 總計  25,755,269元 

附表二：利息起算日
編號 被告 利息起算日 備註 1 己○○、戊○○、庚○○、丙○○ 110年8月21日 於110年8月20日收受變更起訴狀繕本（見附民卷第151頁） 2 乙○○ 110年8月27日 於110年8月26日收受變更起訴狀繕本（見附民卷第157頁） 3 陳Ｏ喬 111年2月9日 未收受繕本，然於111年2月8日到庭辯論，可認其於該日知悉起訴內容，視為收受起訴狀繕本（見本院卷第80頁）